---
title: "04-EJ-visualizacion"
output: html_document
---

## Tu turno 1: Mi primer gráfico


Copia y corre el código para generar el gráfico que queremos


```{r}

```


##  Tu turno 2: 

1.Agrega varias propiedades estéticas a tu gráfico:
  - color
  - size
  - alpha
  - shape

```{r}

```


2.que pasa si las variables son continuas o categóricas


# Tu turno 3

Reproducir el histograma de la variable Households con la ayuda de la guía rápida de `ggplot2`

Ayuda: no utilizar la variable `y`

```{r}

```


## Tu turno 5

Predice la salida del siguiente código

Luego, córrelo

```{r, eval = FALSE}
ggplot(data = haiti) + 
  geom_point(mapping = aes(x = Households, y = Individuals)) +
  geom_smooth(mapping = aes(x = Households, y = Individuals))
```

## Tu turno 6

Salva tu último gráfico en la carpeta data de tu proyecto

Si por algún motivo no estás en un proyecto, vuelve al proyecto del curso y si no tienes proyecto del curso vuelve a abrirlo


## Tu turno 7:


Modifica el gráfico anterior para que la línea sea roja y cambia su grosor

```{r}

```


## Tu turno 8:

Corre el siguiente codigo. 

```{r}
decisiones %>%
  ggplot() +
    geom_line(aes(Anio, total, 
                  color = `Codigo Pais Origen`))
```

Los colores no pueden distinguiste bien.

Grafica en un mismo plot la evolución del total de pedidos de asilo en Perú para los 5 países con mas pedidos

```{r}

```



## Tu turno 9:

1. Con la ayuda de la guía rapida intenta reproducir este gráfico que indica con una línea punteada el año del importante terremoto en Haití

2. Quita la línea y modifícalo para que se vea en paneles 

```{r}

```

## Tu turno 10

Instala `patchwork` y reproduce el siguiente gráfico

```{r}

```


## DESAFIO 2

1. Importa el dataset `dtm3-peru` (cuidado con la primera fila, salteala)

2. Cuántas personas respondieron la encuesta?

3. Hacer un gráfico que represente "Número de Familias que viven en la misma carpa o techo"

4. 


- Anotaciones