---
title: "Nuestras propias funciones"
date: "`r Sys.Date()`"
output:
  xaringan::moon_reader:
    css: ["default", "default-fonts", "custom.css"]
    mathjax: "https://cdn.bootcss.com/mathjax/2.7.1/MathJax.js?config=TeX-MML-AM_HTMLorMML"
    lib_dir: libs
    seal: false
    nature:
      ratio: 13:9
      highlightStyle: github
      highlightLines: true
      countIncrementalSlides: false
---

```{r setup, include=FALSE}
options(htmltools.dir.version = FALSE)
knitr::opts_chunk$set(fig.height=5) 
library(ggplot2)
library(readr)
library(here)
library(dplyr)
library(colorspace)
paleta <- rainbow_hcl(10)
print_it_rainbow <- function(palabra, paleta) {
  i_font = 1
  for (char in palabra) {
    if (char != " ") {
      cat(paste0("<font style='color:", paleta[i_font] , "'>",char,"</font>"))
      i_font = i_font %% length(paleta) + 1
    } else {
      cat(" ")
    }
  }
}
```

background-color: #272822

<br>
<br>
<br>
<br>
<br>
<br>


```{r, results='asis', echo=FALSE}
cat("<h1 style='color:white'> <center> R para contextos humanitarios de emergencia")
cat("</center></h1> \n")
cat("## <center>")
palabra = unlist(strsplit("Nuestras propias funciones", split = ""))
cat(print_it_rainbow(palabra, paleta))
cat("</center> \n")
cat("### <center>")
fecha = as.character(Sys.Date())
palabra = unlist(strsplit("Violeta Roizman", split = ""))
cat(print_it_rainbow(palabra, paleta))
cat("</center>")
```

---
<div class="my-header"></div>
## Mini introducción a funciones

<center>
<blockquote class="twitter-tweet"><p lang="en" dir="ltr">When you’ve written the same code 3 times, write a function<br><br>When you’ve given the same in-person advice 3 times, write a blog post</p>&mdash; David Robinson (@drob) <a href="https://twitter.com/drob/status/928447584712253440?ref_src=twsrc%5Etfw">November 9, 2017</a></blockquote> <script async src="https://platform.twitter.com/widgets.js" charset="utf-8"></script>
</center>

- Si te encuentras escribiendo el mismo código 3 veces, entonces es hora de escribir una **función**.

- Hasta ahora estuvimos utilizando funciones que vienen con R (R base) y funciones de paquetes. 

- **Pero... ¿qué es una función?:** es **conjunto ordenado de comandos** definidos para ser usados en el futuro, con un **nombre representativo**, elementos de **entrada** y una **salida**.

---
<div class="my-header"></div>
## Tu turno

Piensa en una **función** que uses regularmente en tu trabajo.

Si no existe, piensa en alguna función que podría servirte. 

Piensa los **pasos a seguir**.

¿Qué **nombre** le pondrías?


---
<div class="my-header"></div>
## Definición de funciones

**Situación:** Supongamos que una medica desea efectuar una evaluación del índice de masa corporal en los adultos de un campamento. En base a esto se planearán acciones.

$IMC = peso (kg) / altura^2 (metros)$


```{r}
IMC <- function(peso, altura) {
  valor_IMC <- peso / altura^2
  return(valor_IMC)
}
```

Al ejecutar estas lineas de código se generará un nuevo elemento `IMC` en nuestro entorno (mesada). La función está **lista para ser usada**. 

**function** indica que es una función y las **llaves** `{}` delimitan la extensión de la función. La función puede recibir ninguno, uno o más elementos de entrada: los argumentos. En este caso recibe 2 (`peso` y `altura`).

---
<div class="my-header"></div>
## Usando la función

Ahora probemos calcular mi índice de masa corporal utilizando la función:

```{r}
IMC(60, 1.65)
```

Los **elementos de entrada** en este caso son 2 números (60 y 1.65) y nos devolvió un número como **salida**. Probemos con dos **vectores**

```{r}
peso_adultos <- c(50, 60, 45, 70, 100)
altura_adultos <- c(1.65, 1.66, 1.6, 1.61, 1.7)
IMC(peso_adultos, altura_adultos)
```

- Es importante **respetar el orden**! 

```{r}
IMC(altura_adultos, peso_adultos)
```

- Los vectores **deben tener la misma longitud**!

---
<div class="my-header"></div>
## Reflexiones sobre funciones

- Definir funciones nos abre todo un **mundo de posibilidades** `r emo::ji("earth")`

- Cuando tengamos **varias funciones** definidas para trabajar en un mismo proyecto/tema podemos hacer **nuestro propio paquete**! `r emo::ji("gift")`

- Y si pensamos que le puede **servir a otras personas** podemos **publicarlo** para que sea accesible! Incluso ell@s pueden ayudarme a arreglar y extender mi paquete incorporando nuevas funcionalidades

---
<div class="my-header"></div>

## Licencia y material usado

Licencia: [Creative Commons Attribution-ShareAlike 4.0 International License](https://creativecommons.org/licenses/by-sa/4.0/deed.es_ES).

Este material está inspirado y utiliza explicaciones de:

- [R para Clima](https://eliocamp.github.io/r-clima/) de Paola Corrales y Elio Campitelli

- [De excel a R](https://paocorrales.github.io/deExcelaR/index.html) de Paola Corrales y Elio Campitelli

- [Master the Tidyverse](https://github.com/rstudio-education/master-the-tidyverse-instructors) de Garrett Grolemund

Las diapositivas fueron creadas con el paquete `xaringan`.
