---
title: "¿Cómo seguir?"
date: "`r Sys.Date()`"
output:
  xaringan::moon_reader:
    css: ["default", "default-fonts", "custom.css"]
    mathjax: "https://cdn.bootcss.com/mathjax/2.7.1/MathJax.js?config=TeX-MML-AM_HTMLorMML"
    lib_dir: libs
    seal: false
    nature:
      ratio: 13:9
      highlightStyle: github
      highlightLines: true
      countIncrementalSlides: false
---

```{r setup, include=FALSE}
options(htmltools.dir.version = FALSE)
knitr::opts_chunk$set(fig.height=5) 
library(ggplot2)
library(readr)
library(here)
library(dplyr)
library(colorspace)
paleta <- rainbow_hcl(10)
print_it_rainbow <- function(palabra, paleta) {
  i_font = 1
  for (char in palabra) {
    if (char != " ") {
      cat(paste0("<font style='color:", paleta[i_font] , "'>",char,"</font>"))
      i_font = i_font %% length(paleta) + 1
    } else {
      cat(" ")
    }
  }
}
```

background-color: #272822

<br>
<br>
<br>
<br>
<br>
<br>


```{r, results='asis', echo=FALSE}
cat("<h1 style='color:white'> <center> R para contextos humanitarios de emergencia")
cat("</center></h1> \n")
cat("## <center>")
palabra = unlist(strsplit("¿Cómo seguir?", split = ""))
cat(print_it_rainbow(palabra, paleta))
cat("</center> \n")
cat("### <center>")
fecha = as.character(Sys.Date())
palabra = unlist(strsplit("Violeta Roizman", split = ""))
cat(print_it_rainbow(palabra, paleta))
cat("</center>")
```

---
<div class="my-header"></div>
## Esto fue todo

- Tenemos una visión general de qué es R, qué es RStudio

- Sabemos cómo se importan datos

- Conocemos funciones para manipular datos

- Vimos cómo graficar datos

- Y cómo interactuar con otras herramientas

---
<div class="my-header"></div>
## Cómo seguimos

- [https://rstudio.cloud/learn/primers](https://rstudio.cloud/learn/primers)

- Libro R para Ciencia de datos [https://r4ds-en-espaniol.netlify.app/](https://r4ds-en-espaniol.netlify.app/)

- Ser parte de la comunidad de R en Twitter: [#DatosDeMiercoles](https://twitter.com/search?q=%23DatosDeMiercoles%20&src=typed_query) y [#TidyTuesday](https://twitter.com/search?q=%23TidyTuesday&src=typed_query)

- [RSpatial_ES](https://t.me/rspatial_es)
  
- [RLadies](https://rladies.org/) (Bogotá, Barranquilla)

- [Lista de Recursos en español](https://github.com/rladies/recursos_en_espanol)

---
<div class="my-header"></div>

## Licencia y material usado

Licencia: [Creative Commons Attribution-ShareAlike 4.0 International License](https://creativecommons.org/licenses/by-sa/4.0/deed.es_ES).

Este material está inspirado y utiliza explicaciones de:

- [R para Clima](https://eliocamp.github.io/r-clima/) de Paola Corrales y Elio Campitelli

- [De excel a R](https://paocorrales.github.io/deExcelaR/index.html) de Paola Corrales y Elio Campitelli

- [Master the Tidyverse](https://github.com/rstudio-education/master-the-tidyverse-instructors) de Garrett Grolemund

Las diapositivas fueron creadas con el paquete `xaringan`.